【裁判字號】    90,毒抗,435
【裁判日期】    900605
【裁判案由】    毒品危害防制條例
【裁判全文】
臺灣高等法院刑事裁定                              九十年度毒抗字第四三五號
    抗  告  人
    即  被  告  甲○○
右抗告人因被告違反毒品危害防制條例案件，不服臺灣桃園地方法院中華民國九十年
三月三十日裁定（九十年度毒聲字第一五八六號），提起抗告，本院裁定如左：
    主  文
原裁定撤銷，發回臺灣桃園地方法院。
    理  由
一、原裁定略以：抗告人即被告甲○○於民國九十年一月十八日下午一時四十分許回
    溯前九十六小時內之某一時點，在不詳地點，非法施用第二級毒品安非他命，嗣
    於同年一月十八日下午一時四十分，為警於台北市○○區○○路二段三二０巷口
    查獲。被告雖否認有施用第二級毒品，然被告於查獲當日所採尿液經送檢驗後，
    確有安非他命陽性反應，有台北市立療養院煙毒尿液檢驗報告書附卷可稽，被告
    施用第二級毒品之犯行洵堪認定，核其係犯毒品危害防制條例第十條之罪。爰依
    毒品危害防制條例第二十條第一項、觀察勒戒處分執行條例第三條第一項，裁定
    將被告送勒戒處所觀察、勒戒。
二、抗告意旨略以：抗告人於八十七年間假釋出監後，從未再施用安非他命等任何毒
    品，以免遭撤銷假釋。九十年一月十七日抗告人因罹患感冒，購買感冒糖漿服用
    ，尿液檢驗結果容有偽陽性之可能，為此提出抗告。
三、查抗告人於警訊及偵查中均否認有施用安非他命犯行，同案被查獲之妻皮慧英亦
    稱抗告人並無施用毒品之行為。又抗告人之尿液雖依酵素免疫分析法及薄層層析
    法檢驗呈安非他命陽性反應，有台北市立療養院煙毒尿液檢驗報告書可參。惟尿
    液安非他命篩檢方式中，經常採用之酵素免疫分析法、薄層色層分析法、放射免
    疫分析法，均有產生偽陽性之可能。但利用精密的儀器分析，將可排除偽陽性之
    可能，而得到正確的答案，因此篩檢結果必須進一步確認。目前最常採用之確認
    方法為氣相層析質譜儀，此乃因在良好的操作條件下，以氣相層析質譜儀作藥物
    及其代謝物之定性及定量分析，幾乎不會有偽陽性反應產生，有臺北榮民總醫院
    八十三年四月七日（八三）北總內字第○三○五九號函可參。抗告人之尿液檢驗
    方法既有產生偽陽性之可能，則其提起抗告，對尿液之檢驗結果提出質疑，非無
    理由，自應予以撤銷發回原審法院，就尿液檢驗為進一步確認，以查明被告是否
    有施用安非他命之犯行，更為適法之裁定，以昭折服。
四、據上論斷，應依刑事訴訟法第四百十三條，裁定如主文。
中      華      民      國    九十      年      六      月      五      日
                            臺灣高等法院刑事第十一庭
                                審判長法  官  楊  照  男
                                      法  官  陳  炳  彰
                                      法  官  王  詠  寰
右正本證明與原本無異。
不得再抗告。
                                      書記官  駱  麗  君
中      華      民      國    九十      年      六      月      五      日


司法院資訊處製作；財團法人民間司法改革基金會備份。
